Minutes et répertoires du notaire Gabriel MESNIL, 10 octobre 1710 - 22 février 1734 (étude XXXV)
Archives nationales
- Minutes de Gabriel MESNIL, 1634 - 22 février 1734; MC/ET/XXXV/356 - MC/ET/XXXV/597
  - Minutes. 1721, septembre - 1721, décembre, septembre 1721 - décembre 1721; MC/ET/XXXV/543
    - Taunay (Antoine Salomon) marchand joaillier rue Calandre § Acte de notoriété aux dires de .., 14 octobre 1721; MC/ET/XXXV/543
      Taunay, Antoine Salomon
    - Lenoir (Jacques), marchand orfèvre, rue Mauconseil § Quittance, 5 novembre 1721; MC/ET/XXXV/543
      quittance; Lenoir, Jacques
    - Vérité (Charles), maître menuisier, rue de Bourbon § Quittance, 6 novembre 1721; MC/ET/XXXV/543
      quittance; Vérité, Charles
    - Lelong (Nicolas) tapissier rue Saint Sauveur § Mariage de la fille de .., 9 novembre 1721; MC/ET/XXXV/543
      contrat de mariage; Lelong, Nicolas
    - David (Louis) maître menuisier rue Verderet § don mutuel, 10 novembre 1721; MC/ET/XXXV/543
      donation; David, Louis
    - Leger (Claude) menuisier à Paris § Mariage du fils de feu .., 23 novembre 1721; MC/ET/XXXV/543
      contrat de mariage; Leger, Claude
    - Druau (Léonard) menuisier à Cressy en Brie § Mariage du fils de .., 24 novembre 1721; MC/ET/XXXV/543
      contrat de mariage; Druau, Léonard
    - Bourgeois (Jean Urbain) marchand joaillier rue de Grenelle § Notoriété aux décès de -, 28 novembre 1721; MC/ET/XXXV/543
      Bourgeois, Jean Urbain
  - Minutes. 1722, janvier - 1722, juin, janvier 1722 - juin 1722; MC/ET/XXXV/544
  - Minutes. 1722, juillet - 1722, décembre, juillet 1722 - décembre 1722; MC/ET/XXXV/545
    - HARLAY (Claude) Maître tapissier Rue Saint-Denis § Bail de meubles, 17 juillet 1722; MC/ET/XXXV/545
      bail; Harlay, Claude
    - VALLET (Jean Baptiste), Maître Peintre Doreur, Rue des Prêcheurs § Vente de Terre .., 19 juillet 1722; MC/ET/XXXV/545
      acte de vente; Vallet, Jean Baptiste
    - Foullé (Pierre), marchand orfèvre, place Dauphine § Mariage .., 25 juillet 1722; MC/ET/XXXV/545
      contrat de mariage; Foulé, Pierre
    - Quittance et mainlevée concernant François Orlandy, maître à danser, rue Saint-Jacques., 27 juillet 1722; MC/ET/XXXV/545
      mainlevée; quittance; Saint-Jacques (rue); Orlandy, François; enseignant; danseur
    - LEVESQUE (Louis) Maître tapissier Rue des Carmes § quittance, 3 août 1722; MC/ET/XXXV/545
      quittance; Levesque, Louis
    - MARIN (Pierre) Maître Serrurier Rue Montdétour § Vente., 27 août 1722; MC/ET/XXXV/545
      acte de vente; Marin, Pierre
    - GRIGNON (Jacques) mercier joaillier grde rue Mouffetard § Convention .., 2 septembre 1722; MC/ET/XXXV/545
      Grignon, Jacques
    - Rougemaille (Philippe), marchand orfèvre, Marché Neuf Saint-Germain § Quittance .., 11 septembre 1722; MC/ET/XXXV/545
      quittance; Rougemaille, Philippe
    - DELASSAULT (Jean) maître Tapissier les piliers des Halles § Transports de droits successifs .., 18 septembre 1722; MC/ET/XXXV/545
      transport de droits; Delassault, Jean
    - COCHON (Claude) Sculpteur grde rue de la Buanderie § Quittance .., 4 octobre 1722; MC/ET/XXXV/545
      quittance; Cochon, Claude
    - MARIN (Pierre) Maître Serrurier Rue Montdétour § Mariage de .., 11 octobre 1722; MC/ET/XXXV/545
      contrat de mariage; Marin, Pierre
    - Devis des ouvrages de maçonnerie à faire à une maison sise rue Saint-Denis, et appartenant au marquis d'Illiers., 12 octobre 1722; MC/ET/XXXV/545
      devis; Saint-Denis (rue); Illiers (M. d')
    - Testament de Charles Benoist de Fortier, architecte des bâtiments, rue Neuve Saint-Denis., 15 octobre 1722; MC/ET/XXXV/545
      testament; Neuve-Saint-Denis (rue); Fortier, Charles Benoît de; architecte
    - Quittance concernant Jean-Pierre Sedaine, maître maçon entrepreneur de bâtiments, rue des Écouffes., 15 octobre 1722; MC/ET/XXXV/545
      quittance; Ecouffes (rue des); Sedaine, Jean Pierre; chef d'entreprise; maçon
    - Devis des ouvrages de maçonnerie etc... pour une maison sise rue Saint-Denis, établi par Jean-Pierre Sedaine, maître maçon entrepreneur de bâtiments, rue des Écouffes., 15 octobre 1722; MC/ET/XXXV/545
      devis; Ecouffes (rue des); Sedaine, Jean Pierre; chef d'entreprise; maçon
    - Devis et ouvrages de maçonnerie etc... à faire dans une maison, suivant plans et élévations faits par le sieur Mathieu, architecte ordinaire du roi en son académie., 18 octobre 1722; MC/ET/XXXV/545
      devis; Mathieu (M.); architecte
    - Lamiche (Nicolas Joseph), maître orfèvre, ville de Saint-Denis § Mariage de la fille de .., 25 octobre 1722; MC/ET/XXXV/545
      contrat de mariage; Lamiche, Nicolas Joseph
    - Pierrot (Louis), orfèvre, cour de la Bastille § Mariage .., 25 octobre 1722; MC/ET/XXXV/545
      contrat de mariage; Pierrot, Louis
    - LEVESQUE (Louis) Maître tapissier Rue des Carmes § Bail .., 28 octobre 1722; MC/ET/XXXV/545
      bail; Levesque, Louis
    - ANDRÉ (Jean) Maître horloger Rue Saint-Antoine § Réduction de rente .., 30 octobre 1722; MC/ET/XXXV/545
      André, Jean
    - CLURY (Jean André) Maître horloger Rue Saint-Antoine § Réduction de rente., 30 octobre 1722; MC/ET/XXXV/545
      Clury, Jean André
    - Boulogne (Pierre), maître menuisier, rue Meslay. § Inventaire après décès de Brebant (Antoinette), 10 décembre 1722; MC/ET/XXXV/545
      inventaire après décès; Boulogne, Pierre; Brebant, Antoinette
    - LEDOUX (Guillaume) maître doreur § quittance .., 11 décembre 1722; MC/ET/XXXV/545
      quittance; Ledoux, Guillaume
    - Pochouet (César), maître menuisier, rue Montorgueil § Mariage de .., 13 décembre 1722; MC/ET/XXXV/545
      contrat de mariage; Pochouet, César
    - Tonny (Jean-Baptiste), menuisier, pointe Sainte-Eustache § Mariage de la veuve de .., 13 décembre 1722; MC/ET/XXXV/545
      contrat de mariage; Tonny, Jean-Baptiste
    - HORLOGER (apprentissage d') § Mise en .. de MION (Louis) âgé de 17 ans pour 6 ans, chez OLIVIER (Jean Baptiste) qui le nourrit logé, blanchit s.d.d., 7 août 1782; MC/ET/XXXV/545
      contrat d'apprentissage
  - Minutes. 1723, janvier - 1723, juin, janvier 1723 - juin 1723; MC/ET/XXXV/546
    - Aubert (Jean Jacques) maître brodeur rue Saint Denis § Mariage du fils de .., 31 janvier 1723; MC/ET/XXXV/546
      contrat de mariage; Aubert, Jean Jacques
    - Chandon (Claude) fils marchand évantailliste rue des Gravilliers § Mariage de .., 25 avril 1723; MC/ET/XXXV/546
      contrat de mariage; Chandon, Claude
    - Devis et marché de menuiserie, de serrurerie et couverture à faire dans l'Hôtel de Saint-Chaumont, rue Saint-Denis, appartenant au marquis d'Illiers.- Reconnaissance et dépôt., 16 juin 1723; MC/ET/XXXV/546
      Précisions sur les lieux: Paris--Saint-Denis (rue, hôtel de Saint-Chaumond)
      devis; marché; reconnaissance; dépôt de pièces; Saint-Chaumond (hôtel de); Saint-Denis (rue); Illiers (M. d')
    - Bareau (Pierre) maître tapissier rue de Guénégaud § transport, 28 juin 1723; MC/ET/XXXV/546
      Bareau, Pierre
  - Minutes. 1723, juillet - 1723, décembre, juillet 1723 - décembre 1723; MC/ET/XXXV/547
    - Marin (Pierre) maître serrurier rue Mondétour § procuration, 25 novembre 1723; MC/ET/XXXV/547
      procuration; Marin, Pierre
  - Minutes. 1724, janvier - 1724, avril, janvier 1724 - avril 1724; MC/ET/XXXV/548
    - Aubert (Jacques Remy) maître brodeur rue Saint Denis § Mariage de -, 31 janvier 1723; MC/ET/XXXV/548
      contrat de mariage; Aubert, Jacques Rémy
    - Chandon (Claude) marchand éventailliste rue des Gravilliers § Mariage du fils de .., 25 avril 1723; MC/ET/XXXV/548
    - Godefroy (François), orfèvre joaillier, à Caen § Mariage de .., 12 janvier 1724; MC/ET/XXXV/548
      contrat de mariage; Godefroy, François
    - Le Begue (Adrien Martin) maître menuisier rue de Montmorency § Mariage du fils de .., 16 janvier 1724; MC/ET/XXXV/548
      contrat de mariage; Le Begue, Adrien Martin
    - Mornand (Noel) maître horloger place Dauphine § Vente, 8 février 1724; MC/ET/XXXV/548
      acte de vente; Mornand, Noël
    - Renault (Pierre) marchand faïencier Sous les Piliers des Halles § donation, 12 février 1724; MC/ET/XXXV/548
      donation; Renault, Pierre
    - Briet (Joseph) maître serrurier fg. Saint Antoine § bail, 16 février 1724; MC/ET/XXXV/548
      bail; Briet, Joseph
    - Boucher (Joseph Nicolas), maître peintre, à Paris § Quittance de la veuve de .., 10 mars 1724; MC/ET/XXXV/548
      quittance; Boucher, Joseph Nicolas
    - Blanvillain (Jacques) maître menuisier rue du Roi Doré § quittance (à marquis d'Illiard), 28 mars 1724; MC/ET/XXXV/548
      quittance; Blanvillain, Jacques
    - Dallemagne (Nicolas) marchand brodeur rue de la Truanderie § obligation, 5 avril 1724; MC/ET/XXXV/548
      obligation; Dallemagne, Nicolas
    - Devis des ouvrages de maçonnerie, charpenterie qu'il faut faire pour la construction d'une maison rue Notre-Dame.- Dépôt et reconnaissance., 7 avril 1724; MC/ET/XXXV/548
      devis; dépôt de pièces; reconnaissance; Notre-Dame (rue)
    - Villard (Louis) maître maçon rue du Chenet § Dépôt et reconnaissance, 7 avril 1724; MC/ET/XXXV/548
      reconnaissance; Villard, Louis
    - Contrat de mise en apprentissage pour 5 ans, entre Henri Robillon, maître sculpteur, et Pierre Renault, marchand faïencier, au profit de François Maguenier, pendant 2 années, il sera apprenti, mais les 3 dernières années lui seront remises en raison des services qu'il a rendus à son maître pendant les 5 derniers mois qu'il travaillera pour lui, moyennant 100 livres.- Convention., 8 avril 1724; MC/ET/XXXV/548
      contrat d'apprentissage; convention; Maguenier, François; Renault, Pierre; Robillon, Henri; sculpteur
    - Robillon (Henri) maître sculpteur rue de la Lune § Convention, 8 avril 1724; MC/ET/XXXV/548
      Robillon, Henri
    - Sallet (Charles) maître doreur rue Bourg l'Abbé § transport de droits successifs, 14 avril 1724; MC/ET/XXXV/548
      transport de droits; Sallet, Charles
    - Bono (Charles) maître maçon rue du Bout du Monde § Quittance (travaux au village de Marnes) ravalement, réparations, 14 avril 1724; MC/ET/XXXV/548
      quittance; Bono, Charles
    - Prévost (Marc Antoine) maître émailleur rue de la Fromagerie § quittance de la veuve de .., 17 avril 1724; MC/ET/XXXV/548
      quittance; Prévost, Marc Antoine
  - Minutes. 1724, mai - 1724, août, mai 1724 - août 1724; MC/ET/XXXV/549
    - Langlois (Nicolas) maître potier d'étain Sous les Piliers des Halles § Mariage de .., 6 juin 1721; MC/ET/XXXV/549
      contrat de mariage; Langlois, Nicolas
    - Rosty (Nicolas) maître et marchand tapissier Cloître Saint-Jacques l'Hôpital § Vente, 18 avril 1724; MC/ET/XXXV/549
      acte de vente; Rosty, Nicolas
    - Autrou (François) maître brodeur rue de la Cossonnerie § Compte et partage, 4 mai 1724; MC/ET/XXXV/549
      partage; Autrou, François
    - Rougemaille (François), marchand orfèvre, à Etampes § Mariage de .., 4 mai 1724; MC/ET/XXXV/549
      contrat de mariage; Rougemaille, François
    - Rougemaille (Philippe), marchand orfèvre, au Marché Neuf § Mariage du fils de .., 4 mai 1724; MC/ET/XXXV/549
      contrat de mariage; Rougemaille, Philippe
    - Cocuel (Jean Baptiste) marchand tapissier Sous les Piliers des Poitiers d'étain § quittance, 13 mai 1724; MC/ET/XXXV/549
      quittance; Cocuel, Jean Baptiste
    - Blin (Adrien) tapissier Sous les Piliers de la Tonnellerie § Brevet d'apprentissage du cousin de .., 10 juin 1724; MC/ET/XXXV/549
      contrat d'apprentissage; Blin, Adrien
    - Lhomme (Pierre) marchand tapissier Sous les Piliers de la Tonnellerie § apprentissage, 10 juin 1724; MC/ET/XXXV/549
      contrat d'apprentissage; Lhomme, Pierre
    - tapissier (apprentissage) § Contrat pour 6 ans entre Adrien Blin, marchand tapissier, et Jean Pierre Lhomme, marchand tapissier, au profit de Louis Blin, âgé de 22 ans, cousin d'Adrien. Logé, nourri et blanchi par son maître, une chopine de vin par jour. Le maître promet de payer à son apprenti 60 livres par an., 10 juin 1724; MC/ET/XXXV/549
    - Bonneau (Claude) architecte et maître maçon et entrepreneur des pont et chaussées rue de Seine § bail à .., 7 juillet 1724; MC/ET/XXXV/549
      bail; Bonneau, Claude
    - Vauthier (Jean) maître sculpteur rue Beaurepaire § Inventaire après décès de la femme de .., 28 juillet 1724; MC/ET/XXXV/549
      inventaire; Vauthier, Jean
    - Desprez (François) brodeur du roi rue Saint Antoine § Notoriété aux dires de .., 4 août 1724; MC/ET/XXXV/549
      Desprez, François
    - Bettancourt (Claude) maître serrurier rue du Mail § bail, 10 août 1724; MC/ET/XXXV/549
      bail; Bettancourt, Claude
    - Richelieu (Louis François Armand) (Duplessis, duc de) § Vente de la seigneurie du Vieil Chate en Bretagne (45 000 livres), 18 août 1724; MC/ET/XXXV/549
      Fichier dit 'général' XVIIe-XVIIIe siècles, par le personnel du Minutier, 1954-1999 ( fichier papier entièrement dématérialisé; voir contexte dans le Plan d’orientation général - Notaires de Paris, guides thématiques du Minutier).
      acte de vente
    - Desfrerroies (Pierre) tailleur de pierres rue Maçon § bail à .., 27 août 1724; MC/ET/XXXV/549
      bail; Desfrerroies, Pierre
    - Partage concernant François Delacroix, peintre du roi, grande rue du Faubourg Saint-Antoine., 31 août 1724; MC/ET/XXXV/549
      partage; Faubourg-Saint-Antoine (rue du); Delacroix, François; peintre
    - Olivier (Jean Baptiste) maître horloger rue du Four § Mariage de la fille de .., 31 août 1724; MC/ET/XXXV/549
      contrat de mariage; Olivier, Jean Baptiste
  - Minutes. 1724, septembre - 1724, décembre, septembre 1724 - décembre 1724; MC/ET/XXXV/550
    - Toutin (François) maître et marchand éventailliste Enclos de Saint-Martin des Champs § Mariage du fils de .., 3 septembre 1724; MC/ET/XXXV/550
      contrat de mariage; Toutin, François
    - Pain (Laurent) Serrurier rue de la Cordonnerie § Sousbail, 17 septembre 1724; MC/ET/XXXV/550
      bail; Pain, Laurent
    - Delacroix (Pierre Philemon) architecte juré expert du roi et entrepreneur de bâtiments rue de Basse Vileneuve § bail, 25 septembre 1724; MC/ET/XXXV/550
      bail; Delacroix, Pierre Philemon
    - Delaistre (Jean Jacques) maître fondeur rue de Latigny ? § Mariage de -, 1er octobre 1724; MC/ET/XXXV/550
      contrat de mariage; Delaistre, Jean Jacques
    - Marion (Pierre) maître maçon entrepreneur des bâtiments rue de la Tisseranderie § quittance, 10 octobre 1724; MC/ET/XXXV/550
      quittance; Marion, Pierre
    - Mariage entre Louis Etienne LOULIÉ, maître de danse, demeurant sous les piliers des Halles, fils d'Etienne, maître de danse à Paris, aussi sous les piliers des Halles, et de Jeanne ROUSSEAU, et Antoinette Marguerite Hélène MORINVILLE, fille de Toussaint, boucher, décédé., 22 octobre 1724; MC/ET/XXXV/550
      contrat de mariage; Loulié, Louis-Etienne; Loulié, Etienne; Rousseau, Jeanne; Morinville, Antoinette Marguerite Hélène; Morinville, Toussaint; danseur; enseignant; boucher
    - Leclere (Claude) marchand de dorures rue aux Près § Inventaire après décès de - (galons d'or et l'argent), 20 novembre 1724; MC/ET/XXXV/550
      inventaire; Leclere, Claude
    - Verrier (Michel) marchand tapissier rue de Berry § apprentissage, 20 novembre 1724; MC/ET/XXXV/550
      contrat d'apprentissage; Verrier, Michel
    - Macret (Arnoult Guillaume) entrepreneur des bâtiments rue des Anglais § Obligation, 23 novembre 1724; MC/ET/XXXV/550
      obligation; Macret, Arnoult Guillaume
    - Macret (Jules), peintre, à Paris § Obligation, 23 novembre 1724; MC/ET/XXXV/550
      obligation; Macret, Jules
  - Minutes. 1725, janvier - 1725, mars, janvier 1725 - mars 1725; MC/ET/XXXV/551
    - CADOT (Charles) Maître potier d'étain Rue de la Truanderie § Inventaire après décès de la femme de .., 3 février 1725; MC/ET/XXXV/551
      inventaire; Cadot, Charles
    - HARINET (Joseph) HARIVEL Maître fondeur; Rue de la Ferronnerie § Vente., 4 février 1725; MC/ET/XXXV/551
      acte de vente; Harinet, Joseph
    - Contrat de mariage de la fille de François Laporte, maître peintre, rue Saint-Honoré., 11 février 1725; MC/ET/XXXV/551
      contrat de mariage; Saint-Honoré (rue); Laporte, François; peintre
    - Contrat de mariage d'Estienne-Simon Martin, maître peintre, rue de Grenelle., 11 février 1725; MC/ET/XXXV/551
      contrat de mariage; Grenelle (rue de); Martin, Etienne Simon; peintre
    - Quinet (Jean Michel), maître menuisier, rue Tiquetonne § Inventaire après décès de la femme de .., 12 mars 1725; MC/ET/XXXV/551
      inventaire après décès; Quinet, Jean Michel
    - Perrot (Louis), marchand orfèvre, cour de la Bastille § Mariage de la fille de .., 18 mars 1725; MC/ET/XXXV/551
      contrat de mariage; Perrot, Louis
    - Pierre (Jean-Baptiste), orfèvre, cour de la Bastille § Mariage de .., 18 mars 1725; MC/ET/XXXV/551
      contrat de mariage; Pierre, Jean-Baptiste
  - Minutes. 1725, avril - 1725, juin, avril 1725 - juin 1725; MC/ET/XXXV/552
    - GOUPIL (Jean) Maçon Rue Comtesse d'Artois § Mise en apprentissage chez la femme de .., 3 avril 1725; MC/ET/XXXV/552
      contrat d'apprentissage; Goupil, Jean
    - Mainlevée par Claude Fontaine à Pierre-Philémond Delacroix, architecte juré expert du roi, Basse Ville Neuve., 6 avril 1725; MC/ET/XXXV/552
      mainlevée; Basse-Villeneuve (rue); Delacroix, Pierre Philémon; Fontaine, Claude; architecte
    - Consentement par Pierre-Philémond Delacroix, architecte juré expert du roi, Basse Ville Neuve, à Claude Fontaine, 6 avril 1725; MC/ET/XXXV/552
      ratification; Basse-Villeneuve (rue); Delacroix, Pierre Philémon; Fontaine, Claude; architecte
    - LABRIÈRE (Jean) marchand Tapissier Rue JACOB § Bail de meubles .., 10 avril 1725; MC/ET/XXXV/552
      bail; Labrière, Jean
    - DESMAISONS (Nicolas) Maître maçon Rue de Clery § Transport .., 22 avril 1725; MC/ET/XXXV/552
      Desmaisons, Nicolas
    - HUPPEREL (Jean) Maître tapissier Rue du Four § Inventaire après décès de la mère de .., 7 mai 1725; MC/ET/XXXV/552
      inventaire; Hupperel, Jean
    - Lenoir (Alexandre), marchand orfèvre, rue de la Fromagerie § Mise en apprentissage chez .., 11 mai 1725; MC/ET/XXXV/552
      contrat d'apprentissage; Lenoir, Alexandre
    - Quenet (Jean Michel), maître menuisier, rue Tiquetonne § Renonciation .., 28 mai 1725; MC/ET/XXXV/552
      renonciation; Quenet, Jean Michel
    - DUCHESNE (Jeremie) Horloger § Procuration, 2 juin 1725; MC/ET/XXXV/552
      procuration; Duchesne, Jérémie
  - Minutes. 1725, juillet - 1725, septembre, juillet 1725 - septembre 1725; MC/ET/XXXV/553
    - Pillon (Claude Clement) architecte rue Montmartre § Compte de tutelle, 1er juillet 1725; MC/ET/XXXV/553
    - Pillon (Claude Clement) architecte rue du Cimetière Saint André § Mariage de la fille de .., 6 juillet 1725; MC/ET/XXXV/553
      contrat de mariage; Pillon, Claude Clement
    - Lenoir (Alexandre), marchand orfèvre joaillier, rue de la Fromagerie § Notoriété aux dires de .., 1er août 1725; MC/ET/XXXV/553
      notoriété; Lenoir, Alexandre
    - Gaucher (Simon), maître orfèvre joaillier, rue de la Fromagerie § Notoriété aux dires de .., 1er août 1725; MC/ET/XXXV/553
      notoriété; Gaucher, Simon
    - Laparte (Jean) maçon au village d'Issy près Paris § bail à .., 2 août 1725; MC/ET/XXXV/553
      bail; Laparte, Jean
    - Jolivet (Jean) marchand joaillier rue de la Vieille Draperie § Cautionnement, 18 août 1725; MC/ET/XXXV/553
      Jolivet, Jean
    - Obligation de François-Charles BAZOUIN de FONTENAY, comédien ordinaire du roi, place de Cambrai., 30 août 1725; MC/ET/XXXV/553
      Théâtre XVIIIe siècle (395 actes), par Valérie Brousselle, Guillaume Nahon, Xenia Pamfilova, v. 1960-2000 (fichier papier entièrement dématérialisé; voir contexte dans le Plan d’orientation général - Notaires de Paris, guides thématiques du Minutier).
      Date de création de la notice: 2003
      obligation; Cambrai (place de); Bazouin de Fontenay, François Charles; acteur
    - Quenet (Jean Michel), maître menuisier à Paris § Quittance, 11 septembre 1725; MC/ET/XXXV/553
      quittance; Quenet, Jean Michel
    - Leroy (Pierre) maître serrurier rue de la Poterie § Obligation rapportée, 14 septembre 1725; MC/ET/XXXV/553
      obligation; Leroy, Pierre
    - Leprince (Michel Dominique) Valet de chambre tapissier du roi rue Royale § Constitution, 28 septembre 1725; MC/ET/XXXV/553
      constitution de rente; Leprince, Michel Dominique
    - Delacroix (Pierre Philemon) architecte juré expert à Basse Villeneuve § Compte, 29 novembre 1725; MC/ET/XXXV/553
      Delacroix, Pierre Philemon
  - Minutes. 1725, octobre - 1725, décembre, octobre 1725 - décembre 1725; MC/ET/XXXV/554
    - Bettancourt (Claude) maître serrurier rue du Mail § bail, 2 octobre 1725; MC/ET/XXXV/554
    - Guerard (Jacques) maçon à Sotteville les Rouen § Vente, 3 octobre 1725; MC/ET/XXXV/554
      acte de vente; Guerard, Jacques
    - Carpentier (Jean) tailleur de pierres fg. Saint Honoré § Vente, 3 octobre 1725; MC/ET/XXXV/554
      acte de vente; Carpentier, Jean
    - Oré (Julien) entrepreneur des bâtiments du roi au Vieux Louvre § Vente, 9 novembre 1725; MC/ET/XXXV/554
      acte de vente; Oré, Julien
    - Porcheron (Barnabé) maître maçon à Versailles § Vente, 9 novembre 1725; MC/ET/XXXV/554
      acte de vente; Porcheron, Barnabé
    - Morize (Pierre) maître maçon rue Tireboudin § quittance, 23 novembre 1725; MC/ET/XXXV/554
      quittance; Morize, Pierre
    - Delacroix (Pierre Philemon) architecte juré expert, entrepreneur de bâtiments à Basse Villeneuve § obligation et délégation, 12 décembre 1725; MC/ET/XXXV/554
      obligation; Delacroix, Pierre Philemon
    - Nicolas (Philippe) architecte rue Saint Sauveur § obligation et délégation, 12 décembre 1725; MC/ET/XXXV/554
      obligation; Nicolas, Philippe
  - Minutes. 1726, janvier - 1726, avril, janvier 1726 - avril 1726; MC/ET/XXXV/555
    - Lenoir (Louis), marchand orfèvre, rue de la Fromagerie § Bail, 11 janvier 1726; MC/ET/XXXV/555
      bail; Lenoir, Louis
    - Rossignol (Gilles Louis) marchand évantailliste rue Frepillon § Notoriété aux décès de .., 12 janvier 1726; MC/ET/XXXV/555
      Rossignol, Gilles Louis
    - Vauthier (Michel), peintre, rue Beaurepaire § procuration rapportée et Transport de bail même date, 16 janvier 1726; MC/ET/XXXV/555
      procuration; bail; Vauthier, Michel
    - Chesneau (Nicolas) maître menuisier rue du Bout du Monde § Compte et quittance, 20 janvier 1726; MC/ET/XXXV/555
      quittance; Chesneau, Nicolas
    - Jomart (Pierre) maître maçon, entrepreneur des bâtiments; rue du Haut Pavé § Devis et marché (réparations et changements), 22 janvier 1726; MC/ET/XXXV/555
      devis; marché; Jomart, Pierre
    - Baugé (Etienne) marchand tapissier sous les Piliers des Halles § apprentissage, 24 janvier 1726; MC/ET/XXXV/555
      contrat d'apprentissage; Baugé, Etienne
    - Bennevaut (Pierre) peintre de l'académie Saint Luc rue Montmartre § Comparution, 1er février 1726; MC/ET/XXXV/555
      Bennevaut, Pierre
    - Fiault (François) maître horloger rue du Temple § Notoriété aux dires de .., 23 février 1726; MC/ET/XXXV/555
      Fiault, François
    - Quittance de Jean-Mathieu Caillat, maître à danser de l'Académie royale de danse, à cette même Académie., 8 avril 1726; MC/ET/XXXV/555
      quittance; Caillat, Jean-Mathieu; enseignant; danseur
    - Le Pareur (Nicolas) maître maçon, entrepreneur de bâtiments; rue de la Tannerie, § Devis et marché (réparations), 10 avril 1726; MC/ET/XXXV/555
      devis; marché; Le Pareur, Nicolas
    - Bettancourt (Claude) maître serrurier rue du Mail § bail, 30 avril 1726; MC/ET/XXXV/555
  - Minutes. 1726, mai - 1726, août, mai 1726 - août 1726; MC/ET/XXXV/556
    - Laymon (Claude) peintre en canevas rue de Seine § transport des droits successifs, 17 mai 1726; MC/ET/XXXV/556
      transport de droits; Laymon, Claude
    - Marché avec devis (pièce annexe) pour la construction d'une maison sur une place sise rue Mondétour., 17 juin 1726; MC/ET/XXXV/556
      devis; marché; Mondétour (rue)